# 求助陈版主IFRS15的具体应用问题

提问人：vanilla432 时间：2018-05-19 16:42:30
背景：公司主营业务为汽车保养维修服务，同时也从事车辆保险代理业务，也即与保险公司有签订框架协议，在框架协议下，根据每月签订的保险的份数进行提成，由保险公司支付其提成的费用，公司推出一个优惠活动，具体内容是，如果客户在公司买保险的话，就会赠送给客户汽车保养服务（公司自己提供相关保养服务内容），以及一些买自第三方的赠品 问题：求助陈版主，这些赠送如何进行会计确认，买自第三方的赠品的话我理解是为了促销代理的保险所进行的确认为销售费用，赠送的汽车保养服务怎么进行会计确认，是否也可以在服务发生时计入销售费用？保险代理服务的服务对象是保险公司，喷漆券的服务对象是客户，这个应该不涉及IFRS15下履约义务的拆分吧？公司确实也不想往这个方向走，实际操作中太麻烦了。。。

回答人：chenyiwei
不适合于作为销售费用，建议将保险代理、汽车保养服务、赠品分别作为单项履约义务，从与保险公司签订的合同约定的代理佣金总额中合理分拆出归属于另外两项履约义务对应的对价金额。虽然“保险代理服务的服务对象是保险公司，喷漆券的服务对象是客户”，但这两者存在明显关联，应满足履约义务分拆的条件。